台灣彰化地方法院刑事判決　　　　　　　　　　　　　九十一年度訴字第二二五號
　　公　訴　人　臺灣彰化地方法院檢察署檢察官
　　被　　　告　乙○○
右列被告因偽造文書等案件，經檢察官提起公訴（九十年度偵字第八四四七號），本
院判決如左：
    主  文
乙○○共同連續行使偽造之信用卡，處有期徒刑壹年，緩刑肆年，緩刑期內付保護管
束。
扣案如事實欄所示之偽造信用卡參張以及附表編號一至五所示各次消費簽帳單拾紙
（各含第壹、貳聯）及遠傳電信簽收單上偽造之「戊○○」署押共拾壹枚均沒收。
    事  實
一、乙○○明知真實姓名年籍不詳綽號「阿昌」之成年男子，於民國（下同）九十年
    十二月十七日、十八日、十九日，交付之合作金庫卡號四五四四─三二六五─一
    一○三─二八九二號（下稱Ａ卡）、慶豐銀行卡號四五四四─三二六五─一一○
    六─○三八○號（下稱Ｂ卡）、遠東國際商業銀行卡號四五四四─三二六五─一
    一○六─○三二三號（下稱Ｃ卡）及戊○○之身分證一張（變造之身分證係供乙
    ○○刷卡時，店家查驗身分之用，惟實際上均未行使）均係偽造或變造，乙○○
    竟與綽號「阿昌」之成年男子，共同基於不法所有之概括犯意聯絡，於同年月十
    七日，在其位於台中市○區○○路一段一七六號二０一室租處附近車上，取得前
    揭Ａ、Ｂ、Ｃ卡後，先於前揭偽造之信用卡三張背面接續偽簽「戊○○」之署押
    後，隨即由綽號「阿昌」之成年男子以車搭載乙○○，前往如附表所示商店，再
    由乙○○連續持之向如附表所示之時、地刷卡消費使用，並於每次購物後，於刷
    卡簽帳單上多次偽簽「戊○○」之署押後（簽帳單共分二聯，除第一聯由持卡人
    收執部分須親自簽寫外，第二聯商店存根聯具複寫功能，另乙○○尚於附表編號
    一所示時、地，在遠傳電信簽收單上偽簽「戊○○」署押乙枚），將之交付如附
    表所示之特約商店職員而行使之，以供店員核對與該信用卡背面之簽名是否相符
    ，並表示確認交易標的及金額，用以向發卡銀行簽帳消費，及作為特約商店經由
    收單機構向各該實際發卡銀行請款之用。致使該特約商店職員誤認係本人持用有
    效之信用卡消費，陷於錯誤而交付乙○○所購買手機，且使發卡銀行接受該特約
    商店經由收單機構輾轉請款時，代為墊付所消費之款項，足生損害於「戊○○」
    、實際發卡銀行及前揭特約商店之利益。嗣於刷卡完之當日，乙○○再與在外等
    候之「阿昌」男子碰面，而由「阿昌」付予乙○○相當手機價格一成之佣金，並
    收回當日交付之信用卡及身分證。迄於九十一年十二月十九日下午四時三十分許
    ，乙○○復持偽造之Ａ卡前往彰化市○○路○段三六七號欲以相同方式刷卡購買
    附表編號六所示之手機時，為該店店長甲○○發覺有異，報警當場查獲，並扣得
    上開偽造之信用卡三張。
二、案經彰化縣警察局彰化分局報請臺灣彰化地方法院檢察署檢察官偵查起訴。
    理  由
一、訊之被告乙○○對於右開犯罪事實迭於警訊時及偵審中均坦承不諱，核與被害人
    丙○○、甲○○、丁○○、區姚佐、戊○○等人於警訊中所指述之情節相符，並
    有上開偽造信用卡三張及身分證一張扣案以及贓物領據一紙、簽帳單影本五張及
    遠傳電信簽收單影本乙紙在卷可資佐證，足徵其自白與事實相符，堪以採信。本
    案事證已臻明確，被告犯行足堪認定，應依法論科。
二、按在信用卡背面之簽名，因該簽名欄位下標有「簽名AUTHORIZED SIGNATURE」（
    譯為授權簽名）等字樣，依其字面意思已得認知係用以識別持卡人之身分，且經
    持卡人簽名後與信用卡上之其他登載結合而具文書之性質，尚無須藉由習慣或特
    約始可探悉其用意，應屬刑法第二百十條所稱之私文書。又信用卡簽帳單，係持
    卡人向特約商店消費後簽署持卡人之姓名，由特約商店將第一聯交持卡人收執，
    第二聯則由特約商店取回，再由特約商店交予收單機構存查，資以向發卡銀行請
    款，而該簽帳單由持卡人簽名，即表示持卡人同意依據其與發卡銀行間之約定，
    對其所購物品或接受服務，均應按簽帳單之消費金額，付款予發卡銀行。故持卡
    人於該簽帳單簽名，係對所簽金額負擔付款之義務，客觀上亦已具備私文書之性
    質。核被告乙○○持偽造信用卡用以消費，並先後在信用卡背面授權簽名欄及簽
    帳單消費者簽名欄等私文書上，簽署被害人之姓名而予偽造，並持交特約商店行
    使，所為係犯刑法第二百零一條之一第二項之行使偽造之信用卡罪（此部份公訴
    人漏引法條）、同法第二百十六條、第二百十條之行使偽造私文書罪以及同法第
    三百三十九條第一項之詐欺取財既遂罪、第三百三十九條第三項、第一項之詐欺
    取財未遂罪（附表編號六部分）。又被告與綽號「阿昌」之成年男子間，就上開
    犯行，有犯意聯絡及行為分擔，均為共同正犯。被告偽造署押係偽造私文書之階
    段行為，而偽造私文書之低度行為，又為行使之高度行為所吸收，均不另論罪。
    其先後多次行使偽造信用卡、行使偽造私文書及詐欺取財既、未遂犯行，均屬時
    間緊接，方法相同，觸犯構成要件相同之罪名，顯係基於概括犯意反覆為之，各
    依連續犯之規定論以一行使偽造信用卡罪、行使偽造私文書罪及詐欺取財既遂罪
    ，並均依法加重其刑；又被告所犯之前揭三罪間，有方法結果之牽連關係，應從
    較重之連續行使偽造信用卡罪論處。爰審酌被告僅因一時缺錢花用，竟同意替綽
    號「阿昌」男子行使偽造信用卡以獲取佣金，並冒用他人名義消費簽帳，將自己
    所應支付之消費款項轉由他人承擔，提高金融機構授信風險，且在短期內密集消
    費，金額非微，所生危害甚大，惟被告犯罪後尚能坦承犯行且態度良好，暨其品
    行、智識程度、目的、手段等一切情狀，量處如主文所示之刑，以示懲儆。末查
    被告前未曾受有期徒刑以上刑之宣告，有卷附之臺灣高等法院被告全國前案紀錄
    表及台灣彰化地方法院檢察署刑案資料查註紀錄表各乙紙在卷可查，因一時貪念
    而誤罹刑章，犯後深具悔意，經此起訴、審判，當知所警惕，信無再犯之虞，本
    院認所宣告之刑以暫不執行為適當，惟為防免其貽誤自陷，並收緩刑之效，緩刑
    期間宜從長定之，並應有於緩刑期間內施以適當之教育與約束之必要，爰宣告緩
    刑四年，併諭知在緩刑期內付保護管束。扣案如事實欄所示之偽造信用卡三張，
    應依刑法第二百零五條之規定，宣告沒收；至於附表編號一至五所示各次消費簽
    帳單十紙（各含第一、二聯）及遠傳電信簽收單上偽造之「戊○○」署押共十一
    枚，均應依刑法第二百十九條規定沒收之。
三、據上論斷，應依刑事訴訟法第二百九十九條第一項前段，刑法第二十八條、第五
    十六條、第二百零一條之一第二項、第二百十六條、第二百十條、第三百三十九
    條第一項、第五十五條、第二百零五條、第二百十九條、第七十四條第一款、第
    九十三條第一項，罰金罰鍰提高標準條例第一條前段，判決如主文。
本案經檢察官盧永盛到庭執行職務。
中    華    民    國    九十一      年      六      月      二十五      日
                                  臺灣彰化地方法院刑事第二庭
  法      官  康  弼  周
右正本證明與原本無異。
如不服本判決，應於送達後十日內向本院提出上訴狀( 須附繕本 )。
告訴人或被害人對於判決如有不服具備理由請求檢察官上訴者，其上訴期間之計算係
以檢察官收受判決正本之日期為準。
                                      法院書記官  詹  國  立
中    華    民    國    九十一      年      七      月        一        日
刑法第二百零一條
意圖供行使之用，而偽造、變造公債票，公司股票或其他有價證券者，處三年以上十
年以下有期徒刑，得併科三千元以下罰金。
行使偽造、變造之公債票、公司股票或其他有價證券或意圖供行使之用收集或交付於
人者，處一年以上七年以下有期徒刑，得併科三千元以下罰金。
刑法第二百十六條
行使第二百十條至第二百十五條之文書者，依偽造、變造文書或登載不實事項或使登
載不實事項之規定處斷。
刑法第二百十條
偽造、變造私文書，足以生損害於公眾或他人者，處五年以下有期徒刑。
刑法第三百三十九條
意圖為自己或第三人不法之所有，以詐術使人將本人或第三人之物交付者，處五年以
下有期徒刑、拘役或科或併科一千元以下罰金。
以前項方法得財產上不法之利益或使第三人得之者亦同。
前二項之未遂犯罰之。
附表：
┌──┬───────┬────────────┬─────┬────────────┐
│編號│時          間│地                    點│價格（新台│機型及所使用之信用卡卡號│
│    │（民國九十年）│                        │幣：元）  │                        │
├──┼───────┼────────────┼─────┼────────────┤
│    │十二月十七日  │彰化市○○路○段九五六號│6300      │T191（摩托羅拉）        │
│    │十四時六分    │（遠傳電信股份有限公司彰│          │簽帳單之卡號：          │
│ 一 │              │化中山服務中心）        │          │VISＺ0000000000000000    │
│    │              │                        │          │實際信用卡卡號：        │
│    │              │                        │          │遠東國際商銀            │
│    │              │                        │          │0000000000000000        │
├──┼───────┼────────────┼─────┼────────────┤
││十二月十七日  │彰化市○○路○段一號    │6280      │T191（摩托羅拉）        │
│ 二 │十六時二十五分│（台灣大哥大股份有限公司│          │VISＺ0000000000000000    │
│    │              │彰化服務中山）          │          │（A卡）                 │
├──┼───────┼────────────┼─────┼────────────┤
│    │十二月十八日  │彰化市○○路○段九五六號│9000      │諾基亞8250              │
│ 三 │十二時四十七分│（遠傳電信股份有限公司彰│          │合作金庫                │
│    │              │化中山服務中心）        │          │VISＺ0000000000000000    │
│    │              │                        │          │（A卡）                 │
├──┼───────┼────────────┼─────┼────────────┤
│    │十二月十八日  │彰化市○○路○段一號    │14800     │諾基亞8310              │
│ 四 │十六時二分    │（台灣大哥大股份有限公司│          │合作金庫                │
│    │              │彰化服務中心）        │          │VISＺ0000000000000000    │
│    │              │                        │          │（A卡）                 │
├──┼───────┼────────────┼─────┼────────────┤
│    │十二月十八日  │台中縣烏日鄉○○路○段三│8800      │諾基亞8250              │
│ 五 │十七時十八分  │七七號                  │          │VISＺ0000000000000000    │
│    │              │（遠中通信有限公司）    │          │（B卡）                 │
├──┼───────┼────────────┼─────┼────────────┤
│    │十二月十九日  │彰化市○○路○段三六七號│13500     │諾基亞8310（未遂）      │
│ 六 │十六時三十分  │（台灣電店股份有限公司彰│          │合作金庫（A卡）         │
│    │              │化彰南特約服務中心）    │          │0000000000000000        │
└──┴───────┴────────────┴─────┴────────────┘
